# **ENRIQUE SÁEZ MATA**

## Senior UI Designer

- O Madrid, Comunidad Autónoma de Madrid, España
- **\( +34659296478**
- @ saez240@gmail.com
- enriquesaez.github.io/homepage/
- www.domestika.org/es/enrique\_saez/portfolio
- www.linkedin.com/in/enriquesaez/

## **RESUMEN**

Mi perfil profesional está centrado en el diseño de producto y experiencia de usuario (UX), así como en desarrollo de interfaz web (UI).

Tengo amplia experiencia en diseño UX y de producto en proyectos fintech para clientes BBVA, Bankia, Deustche Bank, Banc Sabadell; así como en otros proyectos de transformación digital para clientes Inditex, Repsol, RedSys, Real Madrid, Ladbrokes, entre otros.

Mis responsabilidades han variado según los proyectos en sí, habiendo ejercido funciones de liderazgo y coordinación, reportando directamente al manager de producto, o bien inmerso en grupos de trabajo multidisciplinares.

Dependiendo de las necesidades de cada proyecto, he desarrollado funciones de UX, Sistemas de diseño, prototipado, creación visual y conceptualización para aplicaciones desktop y dispositivos móviles; o bien de desarrollo de interfaz web de usuario.

#### **EXPERIENCIA LABORAL**

abril 2015-Presente

# Senior UI Developer | Product UX Designer

- GFT Technologies
- Madrid, Comunidad Autónoma de Madrid, España

Creador del equipo "Layout Team" de desarrollo UI en BBVA, en el equipo de Diseño España de Transformación Digital de BBVA y posteriormente a cargo del desarrollo UI en el grupo Enterprise

Global Solutions. Participaciones en otros proyectos fintech dentro de equipos frontend multidisciplinares, como desarrollador UI o diseñador de interfaz UX, según las necesidades, en proyectos de clientes Bankia, Deustche Bank y Repsol.

enero 2015-abril 2015

## Senior UI Designer

- Alten Spain
- Madrid, Comunidad Autónoma de Madrid, España

Trabajando en las oficinas del cliente y dentro del equipo de Diseño de PrisaTV, participé en la creación y maquetación

web del nuevo portal web corporativo de CANAL+

2013-2015

### Senior UI Developer & UX Designer

- São Paulo, Brasil

#### Brasil

A cargo del departamento de diseño; Maquetación web, interacción, experiencia de usuario en las webs del grupo, consiguiendo aumentar exponencialmente las visitas y generación de leds, para posteriormente en la sede de São Paulo, Brasil, ser responsable de la migración web y restyling de la marca.

UX designer Senior & Maquetador web - Captalis S.L., Madrid Responsable del departamento de diseño web, interacción y experiencia de usuario de los distintos portales corporativos del grupo para clientes Prestum Seguros., Banco Itau, Bradesco, entre otros.

2010-2013

#### UI Developer & Graphic Designer (freelance)

- Alvantia SL, Aibe Group
- España

Como profesional por cuenta propia, participé como front-end en diversos proyectos IT: visual, prototipado, experiencia de usuario, diseño y desarrollo web completos, hosting, administración CMS, etc., según las necesidades de cada proyecto.

Clientes RedSys, Alvantia SL, Aibe Group, Ladbrokes, Eurolingua, Tecnopublic, entre otros.

2003-2010

#### Diseño & desarrollo web

- Sepaña

## Madrid y Córdoba

Responsable de departamento de diseño, comunicación HMI y experiencia de usuario de los diferentes portales corporativos del grupo en coordinación con el resto de equipos de trabajo; coordinación con clientes, arquitectura web, animación interactiva, diseño gráfico web y diseño de gran formato para stands, diseño de imagen corporativa. Desarrollo de interfaz de usuario para clientes RedSys, Real Madrid, C&A, Cetelem, Ayuntamiento de Gijón, entre otros.

<sup>\*</sup> Experiencia profesional de años anteriores y referencias laborales se facilitarán a petición del interesado.

# **FORMACIÓN**

-Presente

- Universidad de Córdoba
- ⊙ España

Técnico creación Multimedia - Universidad de Córdoba.

Curso de desarrollo e integración de contenidos Multimedia, audio, vídeo y web

Técnico

1990-1994

- ☼ Escuela de Arte de Córdoba
- O Córdoba, Andalucía, España

Graduado en Artes - Escuela de Arte de Córdoba. 1990 / 1994

Especialidad en Diseño Técnico y Publicidad.

Diseño Técnico y Publicidad

## **APTITUDES**

HTML SCSS User interface development User Experience Design Adobe Photoshop Invision Sketch

GIT Gestión de Proyectos Agile JavaScript Figma

## **CERTIFICACIONES**

## FIGMA & UX design

https://www.udemy.com/certificate/UC-e30f1b1e-7144-4f73-a657-ef653ceb1912/

## **IDIOMAS**

Español - Con fluidez Portugués - Avanzado Inglés - Intermedio